臺灣高雄地方法院刑事判決　　　　　　95年度簡上字第1240號
公　訴　人　臺灣高雄地方法院檢察署檢察官
被　　　告　甲○○
　　　　　　　　　　（現另案於臺灣高雄女子監獄執行中）
上列被告因毒品危害防制條例案件，檢察官不服本院高雄簡易庭
民國95年8 月15日所為95年度簡字第5017號判決（聲請簡易判決
處刑案號：95年度毒偵字第5432號），提起上訴及移送併案審理
（95年度毒偵字第6299、96年度毒偵字第2558號），本院管轄之
第二審合議庭認不應以簡易判決處刑，改依通常程序審理，並自
為第一審判決如下：
    主  文
原判決撤銷。
甲○○施用第二級毒品，處有期徒刑壹年。扣案第二級毒品甲基
安非他命貳拾伍小包（合計驗前淨重拾捌點柒肆伍公克、驗後淨
重拾捌點柒肆壹公克），沒收銷燬之；扣案削尖吸管貳支、電子
磅秤壹臺、空夾鍊袋壹包，均沒收。
    事  實
一、甲○○前因施用毒品案件，經臺灣苗栗地方法院以91年度毒
    聲字第16號裁定送觀察、勒戒後，認有繼續施用毒品傾向，
    再經該院分別以91年度毒聲字第25號裁定送強制戒治，以91
    年度毒聲字第655 號裁定停止戒治，所餘戒治期間付保護管
    束，於民國92年1 月31日保護管束期滿執行完畢，經臺灣苗
    栗地方法院檢察署檢察官以92年度戒毒偵字第11號不起訴處
    分確定。詎仍未戒除毒癮，於上開強制戒治執行完畢釋放後
    5 年內，復基於施用第二級毒品甲基安非他命之犯意，自95
    年5 月18日11時許採尿回溯24小時內之某時起，至96年2 月
    15日4 時許止，以每日或間隔2 日即施用1 次之頻率，在其
    前位於高雄縣林園鄉○○街166 之1 號7 樓住處、其母親位
    於高雄市○鎮區○○路41號住處及其他不詳地點，持續施用
    第二級毒品甲基安非他命多次；嗣為警於附表所示時、地查
    獲，並扣得甲○○所有供施用甲基安非他命所用如附表編號
    3 所示之物，始悉上情。
二、案經高雄市政府警察局小港分局、苓雅分局及高雄縣政府警
    察局鳳山分局報請臺灣高雄地方法院檢察署檢察官聲請簡易
    判決處刑及移送併案審理。
    理  由
一、本判決下列所引之濫用藥物尿液檢驗報告，固屬傳聞證據，
    然業經檢察官、被告同意其證據能力，本院審酌該檢驗報告
    均係各該檢驗機構以酵素免疫分析法、氣相層析質譜儀法之
    科學檢驗方式，作初步篩檢及確認檢驗後所出具，當無虛偽
    不實之情，認適當為本案證據，依刑事訴訟法第159 條之5
    第1項規定，得為證據，合先敘明。
二、上揭犯罪事實，業據被告於本院審理時坦承不諱，且被告如
    附表所示歷次為警查獲採尿送驗結果，均呈甲基安非他命陽
    性反應，依序有高雄市立凱旋醫院95年5 月29日編號A00000
    000 號、台灣檢驗科技股份有限公司95年8 月7 號編號KＺ00
    0000000000號、上開凱旋醫院93年3 月5 日編號A00000000
    號濫用藥物尿液檢驗報告各1 紙，暨各該檢驗報告之嫌疑人
    尿液代碼與姓名對照表、尿液採集編號對照表、濫用藥物尿
    液檢驗體監管紀錄表各1 紙在卷可稽；又扣得被告持有如附
    表編號3 之疑似甲基安非他命晶體25小包（重量詳如附表）
    ，經送高雄醫學大學附設中和紀念醫院檢驗結果，確呈第二
    級毒品甲基安非他命陽性反應，此有該醫院96年3 月27日編
    號0000-000、385 號檢驗報告各1 紙在卷可佐，足徵被告之
    自白與事實相符，堪以採信。是本案事證明確，被告施用第
    二級毒品甲基安非他命之犯行，洵堪認定。
三、按觀察、勒戒或強制戒治執行完畢釋放後，5 年內再犯毒品
    危害防制條例第10條施用毒品之罪者，應依法追訴，毒品危
    害防制條例第23條第2 項定有明文。被告前因施用毒品案件
    ，經如前揭事實欄所載送強制戒治，於92年1 月31日停止戒
    治付保護管束期滿等情，有臺灣高等法院被告前案紀錄表在
    卷可憑，被告於前述強制戒治執行完畢後5 年內，再犯本件
    施用第二級毒品之罪，參照上開規定，自應予追訴、處罰。
四、核被告所為，係犯毒品危害防制條例第10條第2 項之施用第
    二級毒品罪。其持有第二級毒品之低度行為，為其施用之高
    度行為所吸收，不另論罪。又被告施用第二級毒品甲基安非
    他命之行為固有多次，惟查其施用頻率係每日或間隔2 日即
    施用1 次，施用期間（95年5 月18日11時許採尿回溯24小時
    內之某時起至96年2 月15日4 時許止）別無因被查獲而有中
    斷情事，亦查無其他如在監、在押等之中斷事由，足認其具
    有毒品之成癮性，且於密切接近之時間反覆持續施用毒品，
    參酌毒品危害防制條例第10條規定之施用毒品罪，本具有因
    毒品成癮而反覆施用之性質，構成要件本質上含有習慣性反
    覆為施用行為之意涵，即學理上所稱之集合犯，應認將被告
    多次施用第二級毒品甲基安非他命之犯行，評價為集合犯，
    論以一罪，較符社會通念。檢察官移送併辦及被告於本院自
    白其施用毒品犯行係反覆持續至96年2 月15日4 時許止之犯
    罪事實，與檢察官聲請簡易判決處刑之犯罪事實，有集合犯
    之實質上一罪關係，基於審判不可分之原則，本院自得併予
    審理。又刑法部分條文固經修正公布，於95年7 月1 日施行
    ，惟被告施用行為持續至刑法施行後之96年2 月15日4 時許
    止，自應依最後行為時之新法論處，不生行為後法律變更應
    比較新舊法之問題。
五、原審以被告罪證明確，適用修正前刑法，認被告係犯施用第
    二級毒品之罪，予以論處有期徒刑3 月，固非無見；惟原審
    未及就檢察官移送併辦（即附表編號2 、3 所示）及被告於
    本院自白其施用毒品犯行係反覆持續至96年2 月15日4 時許
    止之犯罪事實併予審理，容有未洽，檢察官以原審未及審酌
    併案犯行為由，指摘原判決不當，提起上訴，為有理由，應
    由本院撤銷改判。爰審酌被告前因施用毒品案件，經強制戒
    治後，仍繼續施用毒品，並屢被查獲，足見其戒除毒癮之意
    志不堅，且積習已深，惟念其犯罪後坦承犯行，態度良好，
    及施用毒品乃戕害自身健康，尚未直接危害他人，反社會性
    不高等一切情狀，量處如主文第2 項所示之刑，以資懲儆。
    又扣案如附表編號3 所示疑似甲基安非他命晶體，經鑑定確
    含甲基安非他命成分，業如前述，其包裝袋因與其上殘留之
    毒品難以析離，均應依毒品危害防制條例第18條第1 項前段
    規定，不論屬於被告所有與否，宣告沒收銷燬之；至送鑑耗
    用之甲基安非他命既已滅失，自無庸再予宣告沒收銷燬。至
    扣案如附表編號3 所示削尖吸管2 支、電子磅秤1 臺、空夾
    鍊袋1 包，為被告所有供施用毒品所用之物，業據被告供陳
    ：吸管是用來勾挑安非他命使用、電子磅秤是秤甲基安非他
    命使用、空夾鍊袋是分裝毒品供吸毒使用等語明確，爰依刑
    法第38條第1 項第2 款規定，應併予宣告沒收。至其餘扣案
    海洛因17包及PANTECH 廠牌行動電話（含門號）、NOKIA 廠
    牌行動電話（含門號）、OKWAP 廠牌行動電話（未含門號）
    各1 支、SIM 卡4 張、新台幣12,400元等物，被告抗辯與本
    件施用毒品犯行無涉，亦查無其他事證足認與本件犯行有何
    關連，爰不為沒收銷燬或沒收之諭知，附此敘明。
六、按檢察官聲請以簡易判決處刑之案件，經法院認為有第451
    條之1 第4 項但書之情形者，應適用通常訴訟程序審判之，
    刑事訴訟法第452 條定有明文。又依法院辦理刑事訴訟簡易
    程序案件應行注意事項第14項規定，對於簡易判決之上訴，
    準用刑事訴訟法第3 編第1 章及第2 章之規定，管轄第二審
    之地方法院合議庭受理簡易判決上訴案件，應依通常程序審
    理，其認案件有刑事訴訟法第452 條之情形者，應撤銷原判
    決，逕依通常程序為第一審判決。查本案被告因施用第二級
    毒品經本院判處有期徒刑1 年，致被告所犯之罪不合刑事訴
    訟法第449 條所定得以簡易判決處刑之案件，而有刑事訴訟
    法第451 條之1 第4 項但書第2 款之情形，依前揭法律規定
    ，應由本院合議庭逕依通常程序審理後，自為第一審判決，
    檢察官或被告如不服本判決，仍得於法定上訴期間內，向管
    轄之第二審法院提起上訴，附此敘明。
據上論斷，應依刑事訴訟法第455 條之1 第1 項、第3 項、第45
2 條、第451 條之1 第4 項但書第2 款、第369 條第1 項前段、
第364 條、第299 條第1 項前段，毒品危害防制條例第10條第2
項、第18條第1 項前段，刑法第11條、第38條第1 項第2 款，判
決如主文。
本案經檢察官乙○○到庭執行職務。
中　　華　　民　　國　　96　　年　　5 　　月　　29　　日
                    刑事第十五庭審判長法　官  唐照明
                                      法　官  梁淑美
                                      法　官  周宛瑩
以上正本證明與原本無異。
如不服本判決，應於判決送達後10日內，向本院提出上訴狀。
                                      書記官  彭帥雄
中　　華　　民　　國　　96　　年　　5 　　月　　30　　日
附表：
┌──┬───────────┬───────────┬─────────┐
│編號│查獲時間、地點        │扣案物                │偵查案號          │
├──┼───────────┼───────────┼─────────┤
│1   │95年5 月18日8 時50分許│                      │聲請簡易判決處刑案│
│    │、高雄縣林園鄉○○街與│                      │號：95年度毒偵字第│
│    │康樂街口              │                      │5432號            │
├──┼───────────┼───────────┼─────────┤
│2   │95年7 月25日15時50分許│                      │併辦案號：95年度毒│
│    │、高雄縣林園鄉○○街  │                      │偵字第6299 號     │
│    │166 之1 號7 樓        │                      │                  │
├──┼───────────┼───────────┼─────────┤
│3   │96年2 月15日4 時許、高│甲基安非他命25小包（其│併辦案號：96年度毒│
│    │雄縣林園鄉○○路51巷  │中13小包，驗前淨重10.4│偵字第2558 號     │
│    │185 號                │42公克、驗後淨重10.44 │                  │
│    │                      │公克；其中12小包，驗前│                  │
│    │                      │淨重8.303 公克、驗後淨│                  │
│    │                      │重8.301 公克）、削尖吸│                  │
│    │                      │管2 支、電子磅秤1 台、│                  │
│    │                      │空夾鍊袋1 包          │                  │
└──┴───────────┴───────────┴─────────┘
附錄本案論罪法條：
毒品危害防制條例第10條
施用第一級毒品者，處 6 月以上 5 年以下有期徒刑。
施用第二級毒品者，處 3 年以下有期徒刑。
